臺灣臺東地方法院刑事判決　　　　　　　　96年度簡字第17號
公　訴　人　臺灣臺東地方法院檢察署檢察官
被　　　告　乙○○
上列被告因公共危險案件，經檢察官提起公訴（95年度偵字第
1507號），本院訊問被告後 (95年度易字第337號)，被告自白犯
罪，本院合議庭認為宜以簡易判決處刑，裁定不經通常審判程序
，由受命法官逕以簡易判決處刑如下：
    主          文
乙○○以加害生命、身體之事，恐嚇他人，致生危害於安全，處
拘役伍拾日，如易科罰金，以銀元參佰元即新臺幣玖佰折算壹日
。扣案之燃燒後厚紙盒壹個沒收之。
    犯罪事實及理由
一、本件犯罪事實及證據，除犯罪事實欄一第12行最後補註: 「
    經甲○○報警後，當場扣得燃燒後之厚紙盒1個。」外，餘
    均引用如附件檢察官起訴書之記載。
二、查被告行為後，刑法於94年2月2日修正公布，於95年7月1日
    施行，關於新舊法律變更之比較適用，原則上應就罪刑有關
    之共犯、未遂犯、想像競合犯、牽連犯、連續犯、結合犯，
    以及累犯加重、自首減輕暨其他法定加減原因（如身分加減
    ）等一切情形，綜其全部罪刑之結果而為比較 (最高法院95
    年度第8次刑事庭會議決議參照)，經查: 本件被告所犯刑法
    第305條之罪之主刑為2年以下有期徒刑、拘役或3百元以下
    罰金，而被告犯罪時之刑法就罰金刑之規定，依修正前刑法
    第33條第5款規定，罰金刑應處銀元1元以上，並應依修正前
    罰金罰鍰提高標準條例第1條規定，就其原定數額得提高為2
    倍至10倍，但法律已依一定比率規定罰金或罰鍰之數額或倍
    數者，依其規定。惟前揭修正施行之刑法第33條第5款則規
    定：「罰金：新臺幣1千元以上，以百元計算之」，而95年6
    月14日修正公布之刑法施行法第1條之1第2項規定：「94年1
    月7日刑法修正時，刑法分則編未修正之條文定有罰金者，
    自94年1月7日刑法修正施行後，就其所定數額提高為30 倍
    ，但72年6月26日至94年1月7日新增或修正之條文，就其所
    定數額提高為3倍」，比較修正前後之罰金刑輕重，該罰金
    刑之最低刑度於修法後已有加重，故以修正公布施行前之刑
    法規定較有利於被告。
三、按連續犯之成立，除主觀上須基於一個概括之犯意外，客觀
    上須先後數行為，逐次實施而具連續性，侵害數個同性質之
    法益，其每一前行為與次行為，依一般社會健全觀念，在時
    間差距上，可以分開，在刑法評價上，各具獨立性，每次行
    為皆可獨立成罪，構成同一之罪名，始足當之；如數行為於
    同時同地或密切接近之時地實施，侵害同一之法益，各行為
    之獨立性極為薄弱，依一般社會健全觀念，在時間差距上，
    難以強行分開，在刑法評價上，以視為數個舉動之接續施行
    ，合為包括之一行為予以評價，較為合理，則屬接續犯，而
    為包括之一罪。最高法院著有86年臺上字第3295號判例可資
    參照。核被告乙○○所為，係犯刑法第305條以加害生命、
    身體之事恐嚇他人致生危害於安全罪。被告基於一恐嚇危害
    安全之犯意，於密接之時地接續恐嚇被害人甲○○，依上揭
    說明，為接續犯，應論以一罪。爰審酌被告因與被害人爭吵
    ，一時氣憤致罹刑章，及犯罪之動機、目的、手段、與被害
    人之關係、其品性智識程度、犯罪後態度等一切情狀，處如
    主文所示之刑，以資懲儆。又被告行為時之刑法第41條第1
    項前段規定：「犯最重本刑為5年以下有期徒刑以下之刑之
    罪，而受6個月以下有期徒刑或拘役之宣告，因身體、教育
    、職業、家庭之關係或其他正當事由，執行顯有困難者，得
    以1元以上3元以下折算1日，易科罰金。」；再依修正前罰
    金罰鍰提高標準條例第2條前段（現已刪除）規定，就其原
    定數額提高為100倍折算1日，則本件被告行為時之易科罰金
    折算標準，應以銀元300元折算1日，經折算為新臺幣後，應
    以新臺幣900元折算1日。惟95年7月1日修正公布施行之刑法
    第41條第1前段則規定：「犯最重本刑為5年以下有期徒刑以
    下之刑之罪，而受6個月以下有期徒刑或拘役之宣告者，得
    以新臺幣1000元、2000 元或3000元折算1日，易科罰金。」
    ，比較修正前後之易科罰金折算標準，以95年7月1日修正公
    布施行前之規定較有利於被告，應依修正前刑法第41條第1
    項前段及修正前罰金罰鍰提高標準條例第2條，諭知易科罰
    金之折算標準。扣案之燃燒後厚紙盒1個，為被告所有供犯
    罪所用之物，參酌從刑附屬於主刑原則及最高法院95年度第
    8次刑事庭會議決議意旨，自應依修正前刑法第38條第1項第
    2款、第3項規定宣告沒收之。
四、依刑事訴訟法第449條第2項、第450條第1項、第454條第2項
    ，刑法第2條第1項前段、第305條、(修正前)第41條第1項前
    段、(修正前)第38條第1項第2款、修正前罰金罰鍰提高標準
    條例第2條，逕以簡易判決處刑如主文。
五、如不服本判決，得自收受送達之日起10日內向本院提出上訴
    狀，上訴於本院合議庭（須附繕本）。
中　　華　　民　　國　　96　　年　　2 　　月　　26　　日
                  臺東簡易庭    法  官  曾宗欽
以上正本證明與原本無異。
如不服本判決，應於判決送達後10日內向本庭提出上訴狀（須附
繕本）。
「切勿逕送上級法院」
                                書記官　陳俊德
中　　華　　民　　國　　96　　年　　2 　　月　　26　　日
附錄本案論罪科刑法條全文：
刑法第305條：
以加害生命、身體、自由、名譽、財產之事，恐嚇他人，致生危
害於安全者，處2年以下有期徒刑、拘役或300元以下罰金。
